Inventaris van het archief van het Ministerie van Justitie: Beleidsarchief Immigratie- en Naturalisatiedienst (IND), 1956-1985
Nationaal Archief, Den Haag
- Toelating van vreemdelingen 1945-, 023
  - Het stellen van nadere regels met betrekking tot de afgifte van verblijfsvergunningen. 1945-, 58
    - Medisch toezicht op Chinezen., 1963-1964; 902; AJZ 1964/E-1035
  - Het verlenen, intrekken, of verlengen van verblijfsvergunningen van vreemdelingen, in afwijking van het in art. 11-14 van de Vreemdelingenwet en het in de daaruit voortvloeiende wet- en regelgeving gestelde behandeld. 1945-, 60
    Grondslag: Vreemdelingenwet 1965, art. 11-14.
    - Het verlenen, intrekken of verlengen van verblijfsvergunningen van personen, in afwijking van de geldende voorschirften., 1938-1993; 16-3289
      - Achmed Gurshaid, Karamat Ali, 1981-1983, 2052; AJZ 5549/C-1052
      - Adiputro Sutoyo, 1981-1983, 2053; AJZ 5551/C-1053
      - Aidit, Asahan, 1983-1984, 2223; AJZ 5915/C-1141
      - Alamsjah, Batara Pane, 1955-1968, 2839; AJZ 1601/C-506
      - Alatas, Syed Hussein, 1956-1963, 2509; AJZ 1034/C-336
      - Alcaino, Mario David Figuerua, 1981-1988, 2255; AJZ 6005/C-1166
        Openbaarheid beperkt tot 1 januari 2089
      - Alkadrie-van Delden, Dina, 1953-1967, 2542; AJZ 1165/C-381
        Openbaarheid beperkt tot 1 januari 2068
      - Ambatielos, Stylianos, 1959-1983, 2588; AJZ 1303/C-423
      - Ancona, Michele, 1957-1958, 2485; AJZ 957/C-289
      - Anev, Dimitre, 1956-1959, 2413; AJZ 797/C-216
      - Aue, Frederic Achilles, 1977-1978, 1418; AJZ 4661/C-908
      - Bajak, Josef, 1956-1965, 1923; AJZ 362/C-71
      - Baksyte, Elena, 1955-1958, 2467; AJZ 967/C-292
      - Balazs-Krausz, Julia, 1957-1960, 2110; AJZ 731/C-198
      - Balliano, Natale, 1956-1957, 2495; AJZ 934/C-269
      - Banki, Odon, 1956, 137; AJZ 1409/C-450
      - Barros, Errol Gregory Raymond, 1969-1973, 3179; AJZ 59/326049-A
      - Basilio de Almeida, Rui Alberto, 1966-1982, 3178; AJZ 59/211990-A
      - Bazarow, Iwan, 1960-1962, 2835; AJZ 1614/C-510
      - Bear, Marlene Yvonne, 1978-1979, 1610; AJZ 4832/C-929
      - Beerhorst, Tosiko, 1958-1960, 2401; AJZ 813/C-225
      - Behr, Robby Milton, 1980-1984, 2059; AJZ 5595/C-1060
      - Behrens, Walter Eduard, 1957-1960, 2435; AJZ 832/C-234
      - Belomas, Nikolaj, 1955-1977, 2583; AJZ 1345/C-436
      - Bennacer Mohammed, 1972-1978, 1723; AJZ 4712/C-915
      - Berkovits, Elemer, 1946-1956, 1932; AJZ 414/C-91
      - Bidault, George, 1962-1967, 2888; AJZ 1819/C-551
      - Biuk, Josip, 1957-1970, 2428; AJZ 852/C-243
      - Bokody, Alois Thomas, 1958-1977, 2569; AJZ 1109/C-366
      - Bonne, Jozef, 1962-1966, 2913; AJZ 1951/C-571
        Openbaarheid beperkt tot 1 januari 2067
      - Bonta, Ivan Laszlo, 1956-1967, 2548; AJZ 1143/C-373
      - Boubetra, Mahfoud, 1958-1963, 2534; AJZ 1063/C-344
      - Bouterse Figuira, Ingrid, 1980-1984, 2264; AJZ 6085/C-1189
      - Bovio, Nicola, 1956-1957, 2478; AJZ 949/C-284
      - Braga Da Costa, Victorio Elidio, 1973-1974, 3058; AJZ 4008/C-789
      - Bragato, Tersilio, 1956-1958, 2498; AJZ 933/C-268
      - Breyer, Karl Gustav, 1945-1965, 22; AJZ 359/C-69
      - Brunsveld van Hulten, Eduard, 1960-1961, 2842; AJZ 1599/C-505
      - Budija, Nicola, 1957-1962, 2424; AJZ 760/C-208
      - Busia, Kofi Abrefa, 1959-1960, 2912; AJZ 1953/C-572
      - Cadilek, 1974, 1891; AJZ 4124/C-812
      - Camoana, Luciano, 1957-1958, 2442; AJZ 1003/C-316
      - Canonne, Jean, 1962-1963, 2915; AJZ 1921/C-566
      - Capuano, Giuseppe, 1956-1959, 2487; AJZ 941/C-276
      - Caucciolo, Antonio, 1956-1957, 2477; AJZ 948/C-283
      - Chimcsuk, Ladislaus, 1957-1970, 55; AJZ 689/C-185
      - Cicizzari, Raffaele, 1956-1959, 2489; AJZ 939/C-274
      - Cihak, Vaclav, 1968-1975, 2991; AJZ 3403/C-698
      - Clerbois, Armand Max Fernand, 1954-1971, 3083; AJZ 374/I-21
      - Coemaet-Mende, Margaretha, 1959-1967, 2804; AJZ 1562/C-492
      - Comanita, Nicolae, 1967-1974, 3056; AJZ 4056/C-799
      - Corazzi, Delio, 1956-1959, 2493; AJZ 936/C-271
      - Cvesko, Janos, 1957-1972, 2512; AJZ 1024/C-330
      - Da Silva Alves Pimenta, Jose Manuel, 1969-1972, 3181; AJZ 59/326049-A
      - Da Silva Marques, Jose Antonio, 1969-1971, 3188; AJZ 59/358086-A
      - De Almeida, Annie Josephine Edith, 1958-1959, 2538; AJZ 1174/C-386
      - De Choibert, Otto Adrian, 1966-1970, 2977; AJZ 3123/C-665
      - De Fretes, Johannes, 1957-1979, 3091; AJZ 468/I-30
      - De Graaff, Franziska, 1956-1958, 1956; AJZ 476/C-109
      - De Haart, Theodoor, 1958-1961, 2700; AJZ 1513/C-482
      - De Montoya-Acuna, Eresia, 1957, 2423; AJZ 763/C-209
      - Demtchenko, Evgueni Dmitrievich, 1971-1972, 3014; AJZ 3581/C-727
      - Dong Shao-Xian, 1980-1981, 1754; AJZ 5358/C-1024
      - Dos Santos Maltes, Carlos Manuel, 1974, 1885; AJZ 4148/C-820
      - Duren, Gerhard Wilhelm, 1963-1966, 2906; AJZ 2064/C-584
      - Dyczowski, Stanislaw, 1959-1967, 2893; AJZ 1780/C-546
      - Eggerss, Werner Gustav Karl, 1959-1967, 2579; AJZ 1402/C-446
      - Ensing, Jan, 1957-1964, 1936; AJZ 409/C-88
      - Enuma Umeh, Paul Betson, 1962-1964, 2918; AJZ 2094/C-592
      - Evdos, Jean, 1957, 2510; AJZ 1033/C-335
      - Evingulu, Penyamin, 1982, 3225; AJZ 5731/E-4197
      - Farina, Carlo, 1957-1976, 2476; AJZ 947/C-282
      - Farina, Ernesto, 1956-1959, 2492; AJZ 937/C-272
      - Fedorenko, Natalie Georgievna, 1970, 2988; AJZ 3449/C-709
      - Ferrier, Johan Henri, 1980-1981, 1734; AJZ 5257/C-1008
      - Fornes Bonavia, Leopoldo Julio Jose, 1970, 2997; AJZ 3310/C-683
      - Fortlage, Jost Helmut, 1958-1966, 2797; AJZ 1416/C-454
      - Franke, Bodo Siegfried, 1963-1972, 2790; AJZ 1442/C-469
      - Ganchi Haji Mohammed, 1973-1981, 2707; AJZ 4094/E3033
      - Garcia Orgalez Jorge Francisco, 1976-1979, 1508; AJZ 4786/C-925
      - Garcia Pellicer, Menas, 1971-1976, 3022; AJZ 3662/C-739
      - Garnesfsky, Andrea, 1956-1968, 1942; AJZ 394/C-84
      - George-Jachtmann, Margarete Juliane, 1957-1963, 2914; AJZ 1923/C-567
      - Geri, Manlio, 1956-1957, 2500; AJZ 932/C-267
      - Goerewietsj-Odnopozoff, Naoem, 1975-1981, 3029; AJZ 4462/C-874
      - Golak, Sami, 1982-1983, 2061; AJZ 5609/C-1064
      - Goloub, Alexei, 1961-1962, 2895; AJZ 1748/C-541
      - Goossenaerts, Emile Joseph, 1958-1962, 2589; AJZ 1264/C-413
      - Gordon, Kirill, 1957-1966, 2940; AJZ 2468/C-625
      - Grandpre Moliere, Jean Jacques, 1960-1962, 110; AJZ 1575/C-495
      - Grivnina, Irina, 1982-1985, 2217; AJZ 5883/C-1131
      - Grosskopf, Ernst August, 1957-1973, 3011; AJZ 3659/C-738
      - Gulyas, Janos, 1971-1974, 3005; AJZ 3544/C-718
      - Haakmat, Andre Richard, 1980-1984, 2274; AJZ 6220/C-1237
      - Hajdu, Carl Michael, 1956, 23; AJZ 372/C-75
      - Ham, Charles Thomas Henri, 1960-1961, 3287; 21879
      - Hamzah-Helm, Bernardine Maria van der, 1957-1975, 2935; AJZ 2646/C-631
      - Hanafi, Anak Marhaen, 1967-1977, 3006; AJZ 3540/C-716
      - Hanin, Mohamed Ben Ahmed, 1977-1979, 1623; AJZ 4918/C-942
      - Hasid, Abdel-ben, 1959, 2791; AJZ 1437/C-467
      - Havas, Pal, 1956-1965, 2108; AJZ 732/C-199
      - Heine, Hans Friedrich, 1946-1958, 2570; AJZ 1084/C-354
      - Hernandez, Paseiro, 1961-1964, 2904; AJZ 2074/C-587
      - Herrera, Efren, 1957, 2408; AJZ 805/C-219
      - Hindom, Saul Benoni, 1963-1969, 101; AJZ 2973/C-654
      - Hishamuddin, Rais, 1982-1983, 2066; AJZ 5741/C-1091
      - Holek, Bedrich, 1960-1961, 2854; AJZ 1579/C-499
      - Horstink, Ferdinand Felix Marie, 1947-1966, 2633; AJZ 1321/C-428
      - Hossein, Tohiast Akrad, 1983, 2138; AJZ 5821/C-1107
      - Hsu, Tzu-tsai, 1966-1967, 2943; AJZ 2403/C-621
      - Hyacent, Oduseusz, 1957-1964, 2399; AJZ 822/C-228
      - Ifill, Federico, 1959-1960, 2795; AJZ 4428/C-460
      - Ioannadis, Athanasios, 1963-1978, 3050; AJZ 3722/C-756
      - Ivanov, Anatoliy, 1964, 2905; AJZ 2069/C-585
      - Izurieta Caffarena, Pelayo, 1976, 3041; AJZ 4472/C-877
      - Jacek, Wlodimierz, 1948-1976, 1917; AJZ 388/C-81
      - Jakovlevic, Ivan, 1953-1962, 2033; AJZ 759/C-207
      - Jankovic, Borivoje, 1958, 2546; AJZ 1156/C-376
      - Josias van Dienst, Margot Johanna Jostine, 1957-1965, 72; AJZ 1354/C-438
      - Jozefwicz, Irena, 1980-1981, 1911; AJZ 5459/C-1036
      - Kadir, Franco, 1957-1965, 2429; AJZ 851/C-242
      - Kalee, Hendrik Willem Gerrit, 1959-1965, 2799; AJZ 1410/C-451
      - Kamerbeek, Rijk, 1964-1970, 316; AJZ 2190/C-605
      - Kan, Moissei, 1960-1961, 2838; AJZ 1602/C-507
      - Kanaan, Ihab, 1981-1982, 2054; AJZ 5566/C-1056
      - Kandaurov, Alexey, 1956-1962, 3285; 201078
      - Kempenaars, Cornelis Adrianus, 1946-1968, 2590; AJZ 1257/C-410
      - Khlystov, Vladimir, 1972-1976, 3030; AJZ 4384/C-861
      - Kielski, Jozef, 1951-1974, 1947; AJZ 522/C-114
      - Kirihio, Frits Maurits, 1963-1976, 2946; AJZ 2695/C-635
      - Kiss, Sandor, 1956-1962, 1960; AJZ 615/C-140
      - Kluit, Johannes Frederik, 1953-1972, 2446; AJZ 997/C-312
      - Kok, Te Lang, 1957-1960, 2407; AJZ 806/C-220
      - Kondziola, Karol, 1957-1958, 2433; AJZ 834/C-235
      - Koning Mosjoesjoe, 1970, 3002; AJZ 3286/C-680
      - Kooymans, Petrus Johannes, 1956-1973, 3286; 24318
      - Korosi, Vilmos, 1956-1969, 1977; AJZ 671/C-173
      - Korting, Anton, 1942-1972, 2517; AJZ 1012/C-324
      - Korting, Walter, 1942-1967, 2526; AJZ 1011/C-323
      - Kotze, Theodore, 1978-1979, 1732; AJZ 4949/C-952
      - Kozinska-Karolec, Maria, 1958-1968, 2798; AJZ 1415/C-453
      - Krebs, Georg, 1956-1957, 1930; AJZ 426/C-99
      - Krijt, Hans, 1958-1972, 2515; AJZ 1018/C-326
      - Kuczynski, Stanislaw, 1959, 2582; AJZ 1373/C-441
      - Kurt Omer Aga, 1979-1982, 2064; AJZ 5650/C-1073
      - Kuzminski, Ewgency Grigoriewich, 1963-1967, 2911; AJZ 1986/C-573
      - Kwaliasjwili, Tengiz, 1970, 2996; AJZ 3346/C-687
      - Lachmann, Kate Erika Ingeborg, 1949-1961, 2857; AJZ 1684/C-526
      - Lanzillo, Antonio, 1959-1960, 2803; AJZ 1567/C-493
      - Lay, Jin, 1972-1977, 3060; AJZ 3888/C-772
      - Lenczer, Henryk, 1956-1960, 3082; AJZ 389/I-22
      - Lewandowski, Bronislaw, 1957-1973, 2397; AJZ 823/C-229
      - Liao, Ho-Shu, 1963-1969, 77; AJZ 2906/C-648
      - Lie, Ting Khoo, 1961-1972, 2926; AJZ 2196/C-606
      - Litwinienko, Jan, 1959-1963, 90; AJZ 1430/C-462
      - Liu Yuan Shan, Lucas, 1959-1960, 60; AJZ 1379/C-442
      - Liu, Yuan-t'ao, 1961-1971, 2992; AJZ 3344/C-696
      - Lo, Teh Tsai, 1958-1976, 2740; AJZ 1505/C-478
      - Loembang Tobing, Dick Polly, 1954-1960, 31; AJZ 1299/C-422
      - Lombardo Toledano, Vicente, 1949-1965, 2535; AJZ 1053/C-341
      - Longobardi, Vincenzo, 1956-1958, 2479; AJZ 950/C-285
      - Lopez-Schoonheyt, Maira Isabel Luise, 1938-1957, 1964; AJZ 609/C-135
      - Losev, Petar Pavlov, 1949-1963, 105; AJZ 798/C-217
      - Lovasz, Zsusanna, 1956-1965, 2622; AJZ 1229/C-397
      - Lowitz, Franz, 1957-1960, 2800; AJZ 1404/C-448
      - Lund, Niels, 1964-1965, 2934; AJZ 2138/C-597
      - Maidana, Antonio, 1974-1976, 1886; AJZ 4145/C-819
      - Manosow, Peter, 1956-1965, 2466; AJZ 971/C-296
      - Manssyseff, Leonid, 1964-1972, 2930; AJZ 2178/C-602
      - Masaryk, Ladislav, 1970, 2993; AJZ 3390/C-695
      - Matimba, Patrick, 1955-1968, 2586; AJZ 1323/C-429
      - Matteoli, Anacleto, 1956-1957, 2475; AJZ 946/C-281
      - Mele, Michele, 1956-1959, 2491; AJZ 938/C-273
      - Menovsky, Alois, 1980-1981, 1685; AJZ 5238/C-1000
      - Mezak Noya, 1984, 2263; AJZ 6077/C-1188
      - Micheal Stern, 1977-1980, 1405; AJZ 4568/C-895
      - Milti, Abdulkader, 1970-1971, 3010; AJZ 3465/C-711
      - Misdantis, Athanase, 1956-1957, 2111; AJZ 725/C-196
      - Moi, Francesco, 1955-1956, 1919; AJZ 373/C-76
      - Mouay Ali, Brahim, 1960, 2704; AJZ 1507/C-480
      - Muskita, 1973-1976, 1951; AJZ 3939/E-2525
      - Naoum, Apostolos, 1956-1975, 2909; AJZ 2038/C-582
      - Neves, Boura Antonio Joaquim, 1966-1982, 3288; 59/211990
      - Nikijuluw, Benjamin, 1964-1965, 2932; AJZ 2155/C-598
      - Nio, Swie Djin, 1958-1974, 38; AJZ 2872/C-647
      - Nunnari, Carmelo, 1956-1960, 2483; AJZ 953/C-288
      - Oedayrajsingh Varma, 1976-1993, 2303; AJZ 6273/C-1247
        Openbaarheid beperkt tot 1 januari 2094
      - Oei, Tiauw Liong, 1957-1968, 2100; AJZ 743/C-202
      - Oey, Hong Lee, 1969-1970, 3003; AJZ 3283/C-679
      - Ojoekwoe, Odoemegwoe, 1970, 2987; AJZ 3454/C-710
      - Omic Jasim, 1983, 2218; AJZ 5902/C-1137
      - Ompi, August Frans, 1961-1964, 2867; AJZ 1657/C-520
      - Opelikova, Maria, 1956-1964, 2507; AJZ 1038/C-338
      - Orselli, Glauco, 1956-1957, 2410; AJZ 799/C-218
      - Ossendrijven, Moyse, 1966-1971, 3007; AJZ 3524/C-715
      - Padanyi, Karoly, 1957-1965, 2863; AJZ 1671/C-525
      - Pagodin, Theodore, 1955-1962, 3087; AJZ 486/E-189
      - Palminha Silva, Joaquim Maria, 1968-1971, 3185; AJZ 59/336396-A
      - Papciak, Eugeniusz, 1946-1969, 2924; AJZ 2100/C-607
      - Pappada, Giuseppe, 1956-1957, 2474; AJZ 945/C-280
      - Pauksch, Karl Reinhard, 1970-1977, 3052; AJZ 3719/C-745
      - Pelini, Dario, 1957, 2472; AJZ 943/C-278
      - Penyenin, Evingulu, 1981-1982, 2065; AJZ 5653/C-1075
      - Pick, Johanna Antoinette, 1984, 2257; AJZ 6019/C-1168
      - Pilar de Oliveira Calvario, Jose Emilio, 1969-1974, 3184; AJZ 59/336395-A
      - Pivovarov, Oleg Ivanovich, 1950-1981, 2254; AJZ 1417/C-455
      - Poharnok, Peter Tasmas, 1956-1965, 107; AJZ 796/C-215
      - Polidoro, Silvano, 1957-1959, 2494; AJZ 935/C-270
      - Poventud, Hector, 1962-1973, 2885; AJZ 1864/C-558
      - Pribojzski, Pal, 1957-1970, 2031; AJZ 695/C-187
      - Pringgoadisurjo, Nurito, 1957-1974, 1937; AJZ 404/C-87
      - Proszkowski, Jerzy, 1957-1967, 2104; AJZ 738/C-201
      - Pusch, Jose, 1957-1960, 2829; AJZ 1546/C-490
      - Radenic, Vlado, 1960, 2834; AJZ 1625/C-512
      - Radojcic, Ilija, 1959-1972, 2828; AJZ 1558/C-491
      - Rahardjo, Suka, 1965-1968, 2945; AJZ 2837/C-646
      - Raptis, Michel, 1960-1967, 2875; AJZ 1746/C-540
      - Razak, Saleh bin Abdul, 1959-1979, 1816; AJZ 2329/C-615
      - Recanatesi Victor Juan, 1975-1978, 1730; AJZ 4783/C-923
      - Reissmann, Janos, 1956-1970, 2634; AJZ 1220/C-395
      - Reithmayer, Erwin, 1953-1960, 2506; AJZ 1039/C-339
      - Revesz, Atila, 1978, 1492; AJZ 4695/C-914
      - Ridderbos, Herman Konrad, 1960-1962, 2856; AJZ 1696/C-528
      - Riscado Cordas, Fernando, 1969-1970, 3180; AJZ 59/328314-A
      - Romeo, Raffaele, 1957, 2482; AJZ 952/C-287
      - Ruggeri, Sergio, 1957-1959, 2488; AJZ 940/C-275
      - Ruiz, Andrades Jose, 1974, 1895; AJZ 4062/C-802
      - Sahertian, E, 1963-1982, 2903; AJZ 2086/C-589
      - Salgueiro Pimenta, Luis, 1969-1973, 3186; AJZ 59/356266-A
      - Sanchez Giraldez, Jose Humberto, 1956-1963, 2419; AJZ 765/C-210
      - Sanchez Giraldez, Luiz Antonio, 1955-1974, 2417; AJZ 764/C-211
      - Sanna, Vincenzo, 1958-1968, 2528; AJZ 1005/C-318
      - Sawor, Zacharias, 1962-1974, 2916; AJZ 1919/C-565
      - Schuller, Karl, 1956-1957, 2427; AJZ 856/C-244
      - Schulz, Gunther, 1951-1964, 1971; AJZ 550/C-123
      - Schwanz, Carl Johannes Franciscus Marie, 1949-1964, 32; AJZ 718/C-193
      - Shawsky, Abbas Abdel Azir, 1961-1975, 2920; AJZ 2372/C-619
      - Shen, Hsieh-wen, 1961-1966, 2881; AJZ 1729/C-533
      - Sienkiewicz, Klemens, 1957-1959, 2416; AJZ 683/C-212
      - Sijacic, Nikola, 1957-1977, 1957; AJZ 471/C-107
      - Simionescu, Constantin, 1956-1957, 2018; AJZ 639/C-156
      - Sitompoel, Harris Fadella, 1954-1971, 2431; AJZ 845/C-240
      - Skaramuca, Matej, 1957-1974, 2029; AJZ 678/C-178
      - Skowerski, Kazimierz, 1947-1960, 1969; AJZ 551/C-124
      - Slobodan Mitric, 1973-1988, 2039; AJZ 5493/C-1044
      - Smirnov, Petr Vasilievich, 1958-1960, 2696; AJZ 1539/C-488
      - Sodsri, Manisra, 1980-1981, 1738; AJZ 5282/C-1014
      - Soumokil, Josina, 1963-1966, 776; AJZ 2058/E-1106
      - Spitz-Naquet, Marie Madeleine, 1959-1960, 2802; AJZ 1574/C-494
      - Spruyt, Johannes, 1956-1959, 1924; AJZ 377/C-78
      - Stoenescu, Maria Laura Alice, 1972, 3064; AJZ 3786/C-756
      - Suarez, Ida Luz, 1978-1979, 1615; AJZ 4874/C-935
      - Susemihl, Igor, 1958-1960, 2578; AJZ 1403/C-447
      - Suskiewicz, Mieczijslaw, 1956-1970, 1922; AJZ 367/C-72
      - Suzuki, Peter, 1948-1960, 2531; AJZ 1064/C-345
      - Swiridow, Feliks Aleksandrowitsj, 1966-1972, 2941; AJZ 2409/C-622
      - Szalai, Gyulane, 1956-1973, 2543; AJZ 1158/C-378
      - Szenassy, Ferenc, 1958-1960, 2624; AJZ 1223/C-396
      - Szobotka-Visser, Johanna Leintje, 1938-1965, 2437; AJZ 830/C-232
      - Tahalea Hanny, 1976-1982, 1905; AJZ 5411/C-1033
      - Takeda, Masanosuke, 1957-1959, 2443; AJZ 1002/C-315
      - Tan Bing Joe, Stephan, 1959-1964, 2581; AJZ 1308/C-425
      - Tan, Hwie Kiat, 1969-1971, 2980; AJZ 3118/C-663
      - Teixeira Mourao, Jose Augusto, 1969-1971, 3289; 59/280519
      - Tellier, Johannes, 1955-1965, 2034; AJZ 756/C-206
      - Tengler, Walter Franz, 1957, 1945; AJZ 546/C-121
      - Tesfa, Desta, 1961-1962, 2894; AJZ 1773/C-545
      - Teutrie, Maria Pauline, 1957-1959, 2445; AJZ 1001/C-314
      - The, Siauw Giap, 1953-1957, 2415; AJZ 769/C-213
      - Thung, Sin Nio, 1967-1971, 2939; AJZ 2525/C-637
      - Tihanyi, Fernc, 1948-1965, 2439; AJZ 920/C-266
      - Tij'a, Ahmed ben Lahcem, 1961-1967, 2879; AJZ 1735/C-535
      - Tisza, Kalman Frans, 1957-1968, 1992; AJZ 647/C-162
      - Tjan, Tik Djien, 1966-1980, 2949; AJZ 2660/C-633
      - Tjiam Tjoen, Goan, 1956-1962, 2865; AJZ 1669/C-523
      - Tjwan, Sie Hok, 1953-1972, 96; AJZ 2964/C-651
      - Toelating Philip Burnett Agee. 1974-1982, 1235-1350; AJZ 4512/C-883
        - 1974-1978, 1350; AJZ 4512/C-883
        - 1976-1978, 1336; AJZ 4512/C-883
        - 1976-1979, 1238; AJZ 4512/C-889
        - 1976-1981, 1325; AJZ 4512/C-883
        - 1977-1978, 1331; AJZ 4512/C-883
        - 1977-1978, 1346; AJZ 4512/C-883
        - 1977-1982, 1319; AJZ 4512/C-883
        - Kamervragen en het Nederlands-Amerikaans Verdrag van Vrienschap, Handel en Scheepvaart met betrekking tot Agee, 1976-1978, 1235; AJZ 4512/C-883
      - Tolba, Abdel Rahim, 1971-1973, 3061; AJZ 3855/C-767
      - Tosques, Michele, 1957-1958, 2481; AJZ 951/C-286
      - Tran, Minh Tiet, 1977-1981, 1483; AJZ 4667/C-910
      - Valeriani, Girolamo, 1956-1957, 2486; AJZ 942/C-277
      - Van Coppernolie, Willy Rene Joseph, 1981-1982, 2044; AJZ 5495/C-1045
      - Van Gasteren, Josephina, 1952-1977, 3019; AJZ 4283/C-841
      - Van Genderen, Olten Lionel, 1981-1982, 2051; AJZ 5548/C-1051
      - Van Lingen, Pierre Etienne, 1957-1962, 2848; AJZ 1598/C-504
      - Van Wijk, Cornelia, 1958-1967, 2571; AJZ 1081/C-349
      - Van den Eckhout, Piet Hein, 1959-1980, 2801; AJZ 1576/C-496
      - Vandor, Errin, 1957-1977, 2436; AJZ 831/C-233
      - Vazao de Almeida, Joao Machado, 1970-1971, 3008; AJZ 3484/C-713
      - Velissariou, Constantin, 1969, 2985; AJZ 3067/C-657
      - Vidal Ferreira, Ferando Jorge, 1970-1974, 3189; AJZ 59/409050-A
      - Viebeg, Csikvandi, 1949-1974, 2511; AJZ 1026/C-332
      - Vladar, Victor Leo, 1945-1973, 2975; AJZ 3183/C-669
      - Vodir, Endre, 1956-1964, 2432; AJZ 844/C-239
      - Von Hazslinsky Krull, Geza Emil, 1959-1965, 2617; AJZ 1236/C-400
      - Von Ratibor, Eleonore, 1954-1957, 1933; AJZ 412/C-90
      - Vries, Jan Lambert de, 1956-1971, 2097; AJZ 755/C-205
      - Vunderink, Jan, 1957-1965, 2112; AJZ 722/C-195
      - Wagner, Gunther, 1956-1968, 2028; AJZ 675/C-177
      - Waladan, Madjid, 1976-1977, 3032; AJZ 4375/C-860
      - Wastiaux, Lucien, 1940-1968, 2612; AJZ 1246/C-404
      - Weisse, Peter Gerhardus, 1955-1963, 16; AJZ 358/C-68
      - Westerkamp, Pieter Simon, 1953-1968, 2620; AJZ 1232/C-398
      - Wiessing, Mathijs, 1956-1976, 1952; AJZ 514/C-113
      - Zaregorodsew-van Dissel, Magdalena, 1942-1977, 2891; AJZ 1781/C-547
      - Zijderveld, Abraham, 1958-1965, 2706; AJZ 1506/C-479
      - Zorzetto, Guido, 1956-1957, 2473; AJZ 944/C-279
  - Het verstrekken van de bevoegdheid aan hoofden van plaatselijke politie om verblijfsvergunningen te verlenen dan wel in te trekken. 1945-, 63
    Grondslag: Vreemdelingenwet 1965, art. 11.1b.
    - Wijziging procedure afgifte werkvergunningen., 1963-1964; 944; AJZ 2000/E-1063
    - Allied Forces Central Europe (AFCENT)., 1967-1987; 1129; AJZ 2493/E-1540
    - Algemene machtiging voor het zelfstandig verlenen van een vergunning tot verblijf aan Marokkanen., 1968; 1294; AJZ 2866/E-1744
    - Bevoegdheden hoofden van plaatselijke politie., 1972-1981; 445; AJZ 1334/E-633-A-256, 1334/E-633-A-270
    - Cursisten aan het Netherlands Institute for Advanced Study., 1973; 1627; AJZ 3979/E-2954
    - Machtiging tot voorlopig verblijf., 1980; 533; AJZ 1334/E-633-A-360
  - Het geven van voorschriften voor de afgifte, verlenging van geldigheidsduur en de vervanging van identiteitsdocumenten zoals omschreven in art. 54, 2e lid b en 3e lid. 1945-, 64
    Grondslag: Vreemdelingenbesluit 1966, art. 55.
    - Erkenning reis- en indentiteitsdocumenten., 1946-1978; 478-1184
      - Reisdocumenten van onderdanen van Monaco, 1946-1960, 745; AJZ 1318/E-624
      - Legitimatiekaarten voor handelsreizigers, 1962, 719; AJZ 1835/E-954
      - Erkenning uittreksel geboorteakte van kinderen tot zeven jaar als reisdocument, 1967, 1184; AJZ 2672/E-1605
      - Spaanse identiteitskaart, 1978, 478; AJZ 482/E-186-A-329
    - Italiaans personenverkeer., 1947-1966; 83; AJZ 720/E-301
    - Paspoorten., 1947-1986; 74-3199
      - Bezit van geldig paspoort door hier te lande verblijvende Indonesiërs, 1957-1958, 297; AJZ 994/E-431
      - Collectieve paspoorten, 1951-1986, 525; AJZ 1441/E-691, 875/E-385
      - Duits Vreemdelingenpaspoort, 1978-1980, 2674; AJZ 4842/E-3573
      - Fantasiepaspoort van "Sealand", 1978-1979, 2673; AJZ 4843/E-3570
      - Fantasiepaspoort van de "Republiek Khalistan", 1981, 2923; AJZ 5497/E-4036
      - Ghanese Travel Certificates, 1978-1981, 2216; AJZ 1723/E-873
      - Hongarije, 1948-1970, 1245; AJZ 363/E-144
      - India, 1959-1978, 704; AJZ 1293/E-606
      - Indonesië, 1947-1960, 583; AJZ 1202/E-543
      - Klacht over het controleren van paspoorten aan de Belgisch-Nederlandse grens, 1962, 763; AJZ 1590/E-773
      - Marokko, 1957-1978, 74; AJZ 708/E-293, 4804/E-3547
      - Molukkers, 1978, 520; AJZ 4518/E-3349-A-339
      - Nieuw model Chinese paspoorten, 1977-1978, 2516; AJZ 4602/E-3408
      - Nieuwe modellen Joegoslavische paspoorten, 1979-1986, 2680; AJZ 5071/E-3749
      - Ongeldigverklaarde en vermiste of verlorengegane paspoorten, 1976-1980, 2068; AJZ 2450/E-1508
      - Paspoortafgifte aan Chileense vluchtelingen, 1974-1976, 2149; AJZ 4107/E-3042
      - Polen, 1957-1972, 341; AJZ 914/E-404
      - Portugal, 1970, 2071; AJZ 2443/E-1403
      - Republiek Tsjaad, 1981, 2889; AJZ 5451/E-4016
      - Uruguay, 1978, 2697; AJZ 4855/E-3584
      - Uruguese diplomatieke paspoorten, 1982, 3199; AJZ 5669/E-4149
      - Vals paspoort uit Senegal, 1981, 2845; AJZ 5382/E-3977
      - Valse Argentijnse paspoorten, 1981-1982, 2962; AJZ 5579/E-4091
      - Valse Britse paspoorten, 1966, 1083; AJZ 2337/E-1309
      - Valse Griekse paspoorten, 1981-1982, 2853; AJZ 5409/E-3991
      - Vermissing Marokkaanse paspoorten, 1976, 2421; AJZ 4447/E-3302
      - Vermissing paspoorten van vreemdelingen van Iraanse nationaliteit op Schiphol, 1985-1986, 3158; AJZ 6193/E-4475
      - Zweeds emergency paspoort, 1959, 513; AJZ 1400/E-674
      - Zweedse zeemanspaspoorten, 1951-1963, 198; AJZ 781/E-331
    - Deserteurs van Nederlandse schepen die in het bezit zijn van een Nederlands monsterboekje., 1948-1968; 95; AJZ 723/E-302
    - Afgifte van monsterboekjes., 1948-1971; 1101; AJZ 1665/E-823
    - Reisdocumenten voor Tsjechoslowaken., 1948-1971; 521; AJZ 1449/E-695
    - Tekenbevoegheid ambtenaren werkzaam op ambassades en consulaten., 1950-1974; 144; AJZ 739/E-309
    - Paspoortinstructie., 1952-1988; 289-2129; AJZ 847/E-365
      - 1952-1988, 289; AJZ 847/E-365, 1225/B-37
      - 1970-1988, 2129; AJZ 847/E-365